臺灣新竹地方法院民事小額判決
111年度竹北小字第89號
原      告  台北富邦商業銀行股份有限公司

法定代理人  程耀輝  
訴訟代理人  陳朝舜  



被      告  雷凱元  

上列當事人間請求返還消費借貸款事件，本院於民國111年3月8
日言詞辯論終結，判決如下：
    主  文
原告之訴駁回。
訴訟費用新臺幣壹仟元由原告負擔。
    事  實  及  理  由
一、原告起訴主張：被告前向訴外人富邦商業銀行股份有限公司
    （下稱富邦銀行）申請個人信用貸款，於民國93年6月10日
    撥付新臺幣（下同）60,000元予被告，並約定分24期按月攤
    還本息，利息按「信貸指標利率」加碼年利率16%即年利率1
    7.5%機動計算，如未依約還本或付息，除依上開約定利率繼
    續計息外，並加計逾期在6個月以內者，按上開利率10%，逾
    期超過6個月以上者，按上開利率20%計算之違約金。任何一
    宗債務不依約清償本金，全部債務視為到期。詎被告截至94
    年1月18日止，尚積欠本金44,597元未依約清償，屢經催討
    未果。又富邦銀行業於94年1月1日與原告合併，合併後原告
    為存續法人，爰依兩造間信用貸款契約及消費借貸之法律關
    係提起本件訴訟等語。並聲明：㈠被告應給付原告44,597元
    ，及自94年1月19日起至110年7月19日止，按年息17.62%計
    算之利息，及自110年7月20日起至清償日止，按年息16%計
    算之利息，暨自94年2月20日起至清償日止，其逾期在6個月
    以內者，按上開利率10%，逾期超過6個月者，按上開利率20
    %計算之違約金。㈡訴訟費用由被告負擔。
二、被告則答辯以：
    不爭執於93年6月10日向原告申請個人信用貸款，並依貸款
    契約書之約定繳付本息，原告所提貸款契約書、約定書、還
    款明細資料均正確；被告自94年1月18日最後還款日起，即
    未再返還借款，尚欠本金44,597元及利息未付，故自94年2
    月起，原告債權顯已罹於時效，被告自得拒絕給付。並聲明
    ：㈠原告之訴駁回。㈡訴訟費用由原告負擔。
三、本院之判斷
㈠、原告主張之前揭事實，業據其提出與所述相符之經濟部函、
    股份有限公司變更登記表、貸款契約書、約定書、還款明細
    、客戶放款交易明細表、債權額計算書、台幣放款利率查詢
    等件為證（卷第13-33頁），且經本院當庭核對正本無訛，
    被告對前開事實亦不爭執，此部份事實首堪認定。
㈡、按請求權，因15年間不行使而消滅。但法律所定期間較短者
    ，依其規定。消滅時效，自請求權可行使時起算；時效完成
    後，債務人得拒絕給付，民法第125條、第128 條前段、第1
    44 條1 項分別定有明文。本件被告就個人信用貸款本金及
    利息已罹於時效抗辯，經本院核閱原告所提供之貸款契約書
    、約定書、還款明細、客戶放款交易明細資料可知，被告自
    94年1月18日依約繳款後（卷第25頁），迄今均未清償其餘
    欠款，而原告亦於言詞辯論期日當庭自陳：沒有中斷時效的
    事由可以提出（卷第58頁）。惟依貸款契約約定書第1條第1
    項第1款約定，任何一宗債務不依約清償本金時，視為全部
    到期，原告主張被告自94年1月18日起未依約繳款，其債務
    全部到期，原告得向被告請求清償借款，而依民法第128條
    之規定，自94年1月19日起算15年之請求權時效，至遲算至1
    09年1月19日已罹於時效，原告係於111年2月14日始具狀向
    本院提起本件訴訟請求被告返還消費借貸款，有民事起訴狀
    上本院收狀章（卷第11頁）在卷可稽，其本金債權44,597元
    ，業已罹於15年之消滅時效。又從權利以主權利之存在為前
    提，原則上與主權利同其命運，故主權利之移轉或消滅，其
    效力原則上及於從權利。債權請求權如已罹於時效而消滅，
    則其利息請求權雖尚未罹於時效，亦隨同消滅，此觀民法第
    146條之規定甚明（最高法院69年台上字第4163號判決、最
    高法院99年度第5次民事庭會議決議參照），本件本金債權
    既於109年1月19日已罹於時效，依上開最高法院判決及決議
    要旨，其附隨從權利之利息債權，也隨同消滅。原告亦自承
    無法提出任何中斷時效之證據以供本院採酌，是被告為時效
    抗辯拒絕給付，自屬有據。
㈢、從而，原告依兩造間貸款契約及消費借貸之法律關係，請求
    被告給付本件債權及利息、違約金，為無理由，應予駁回。
四、本件事證已臻明確，兩造其餘攻擊、防禦方法及所提證據，
    與本件判決結果不生影響，爰不逐一論述。
五、訴訟費用負擔之依據：民事訴訟法第78條，併確定訴訟費用
    額為1,000元。   
中　　華　　民　　國　　111 　年　　3 　　月　　22　　日
                  竹北簡易庭   法  官   陳麗芬
以上正本證明與原本無異。
如對本判決上訴，非以其違背法令為理由，不得為之，且須於判
決送達後20日內向本院提出上訴狀（須按他造當事人之人數附繕
本），及繳納上訴裁判費新臺幣1,500元。
中　　華　　民　　國　　111 　年　　3 　　月　　22　　日
                                書記官  曾煜智